【裁判字號】    99,交聲,942
【裁判日期】    990531
【裁判案由】    聲明異議
【裁判全文】
臺灣高雄地方法院交通事件裁定         99年度交聲字第942號
原處分機關  交通部公路總局高雄區監理所旗山監理站
異  議  人
即受處分人  甲○○
上列異議人即受處分人因違反道路交通管理處罰條例案件，對於
原處分機關民國99年3 月18日所為之處分（原處分案號：旗監違
字第裁85-B00000000號），聲明異議，本院裁定如下：
    主  文
異議駁回。
    理  由
一、處分意旨略以：異議人即受處分人甲○○於民國98年9 月28
    日13時5 分許，駕駛車牌號碼YW-4127 號自用小客車，行駛
    至高雄市○○路與和平路交岔口，不依標誌、標線、號誌指
    示而違規左轉，經警當場舉發，原處分機關依道路交通管理
    處罰條例第48條第1 項第2 款、第63條第1 項第1 款之規定
    ，裁處異議人罰鍰新臺幣（下同）900 元，並記違規點數1
    點等語。
二、異議意旨略以：異議人於上開時、地駕駛車牌號碼YW-4127
    號自用小客車違規左轉，經警當場開單舉發，惟異議人已於
    98年10 月3日至便宜商店繳納罰款，原處分機關再予裁罰，
    實有違誤，為此聲明異議，聲請撤銷原處分等語。
三、按汽車駕駛人轉彎時，不依標誌、標線、號誌指示者，處60
    0 元以上1800元以下罰鍰，並記違規點數1 點，道路交通管
    理處罰條例第48條第1 項第2 款、第63條第1 項第1 款定有
    明文。經查：
  (一)異議人於上開時、地，駕駛車牌號碼YW-4127 號自用小客車
    ，不依標誌、標線、號誌指示而違規左轉，經警當場舉發等
    情，有高雄市政府警察局B00000000 號舉發違反道路交通管
    理事件通知單、原處分機關99年3 月18日旗監違字第裁85-B
    00000000號裁決書在卷可稽，復為異議人於聲明異議狀中所
    不爭，實堪認定。
  (二)異議人雖以上情置辯，惟依異議人所提出之便利商店繳費收
    據上所載第二段條碼「NJ0000000 、F5-6736 」及實收金額
    「900 」，可知該紙收據所繳納之交通違規罰款，其舉發違
    反道路交通管理事件通知單號碼為「NJ0000000 」號、違規
    車輛之車牌號碼為「F5-6736 」號、所繳納罰款為900 元，
    核與本件違規之舉發違反道路交通管理事件通知單號碼為「
    B00000000 」號、違規車輛之車牌號碼為「YW-4127 」號、
    於應到案期限內繳款之金額為600 元，均不相符，且上開繳
    費收據上所載車牌號碼F5-6736 號自用小客車，其登記車主
    為異議人，有車號查詢汽車車籍資料在卷可參，足見異議人
    所提出之上開繳費收據，應為異議人駕駛車牌號碼F5- 6736
    號自用小客車所生其他交通違規罰單之繳款收據，而與本件
    無關；又原處分機關查無異議人就本件罰鍰之繳款紀錄，有
    原處分機關之聲明異議案件移送書可參，可見異議人於期限
    內並未繳清罰款。是異議人辯稱已於通知應到案期限內繳清
    本件罰款云云，應非可採。
  (三)綜上，異議人確有如舉發違反道路交通管理事件通知單所載
    之違規事實，且未於應到案期限內繳納罰款，應可認定。故
    原處分機關據以援引上開規定，裁處如上開裁決書處罰主文
    所示之罰鍰並記違規點數，並無不當，本件異議為無理由，
    應予駁回。
四、據上論斷，應依道路交通案件處理辦法第19條，裁定如主文
    。
中    華    民    國    99    年    5     月    31    日
                  交通法庭  法  官  楊國煜
如不服本裁定應於送達後5日內向本院提出抗告狀。
以上正本證明與原本無異。
中    華    民    國    99    年    5     月    31    日
                            書記官  王芷鈴

司法院資訊處製作；財團法人民間司法改革基金會備份。
